【裁判字號】    97,易,1664
【裁判日期】    970905
【裁判案由】    竊盜
【裁判全文】
臺灣板橋地方法院刑事判決              97年度易字第1664號
公  訴  人  臺灣板橋地方法院檢察署檢察官
被      告  乙○○
                    （另案在臺灣高雄第二監獄執行中）
                    （現寄押在臺灣臺北看守所）
            丁○○
                    （另案在臺灣新店戒治所戒治中）
上列被告因竊盜案件，經檢察官提起公訴（97年度偵緝字第1038
號），本院判決如下：
    主  文
乙○○共同攜帶兇器竊盜，未遂，累犯，處有期徒刑陸月，如易
科罰金，以新臺幣壹仟元折算壹日，減有期徒刑參月，如易科罰
金，以新臺幣壹仟元折算壹日。
丁○○共同攜帶兇器竊盜，未遂，處有期徒刑陸月，減為有期徒
刑參月；又攜帶兇器竊盜，未遂，處有期徒刑陸月；應執行有期
徒刑捌月。
    事  實
一、乙○○前因違反肅清煙毒條例等案件，經臺灣高雄地方法院
    以八十一年度訴字第二八二七號刑事判決判處有期徒刑三年
    二月確定、以八十三年度訴字第二七五號刑事判決判處應執
    行有期徒刑三年三月確定，並接續執行，於民國八十五年一
    月二十三日縮短刑期假釋出監；另因違反肅清煙毒條例案件
    ，經臺灣高等法院高雄分院以八十六年度上訴第一五五八號
    刑事判決判處有期徒刑三年六月確定，而撤銷前揭假釋，執
    行殘刑並接續執行，於九十年六月二十八日縮短刑期假釋出
    監付保護管束，嗣於九十三年十二月十八日保護管束期滿視
    為執行完畢（致使本件構成累犯）。詎乙○○猶不知悔改，
    與丁○○共同意圖為自己不法所有之犯意聯絡，攜帶乙○○
    所有客觀上具危險性，足以對人之生命、身體、安全構成威
    脅，可供兇器使用之油壓剪一支、美工刀二支，於九十五年
    七月三十日下午四時三十分許，至臺北縣蘆洲市○○○路十
    號「丙○○○」，向該大樓警衛戊○○佯稱係電信公司維修
    人員，經戊○○同意後進入該大樓樓頂，由乙○○持上開油
    壓剪剪斷行動電話基地台避雷針接地電纜線（毀損部分未據
    告訴），尚未搬取，因戊○○發覺有異上樓查看，乙○○、
    丁○○二人乃藉故離開現場，而未得逞。嗣因戊○○報警處
    理，經警在上開大樓頂樓採集現場血跡送驗，發現上開血跡
    之DNA─STR 型別與乙○○相符，始查獲上情。
二、丁○○意圖為自己不法所有之犯意，於九十六年八月三日上
    午十時十五分許，攜帶其所有客觀上具危險性，足以對人之
    生命、身體、安全構成威脅，可供兇器使用之油壓剪一支，
    至臺北縣樹林市○○路七二○號「甲○○○○○」，以同上
    方法徵得該大樓警衛己○○之同意進入該大樓頂樓，即以前
    開油壓剪剪斷台灣大哥大股份有限公司所有行動電話基地台
    避雷針接地電纜線（毀損部分未據告訴），尚未搬取，因己○○至頂樓查看，丁○○乃藉故離開現場，而未得逞。嗣經
    警據報前往處理，並調閱監視錄影畫面及車籍資料，而循線
    查獲上情。
三、案經臺北縣政府警察局蘆洲分局、樹林分局報請臺灣板橋地
    方法院檢察署檢察官偵查起訴。
    理  由
一、本件認定事實所引用之卷證資料，並無證據證明係公務員違
    背法定程序所取得，且檢察官、被告於本院準備程序及審判
    期日時均表示無意見而不予爭執，且迄至言詞辯論終結前亦
    未再聲明異議，依刑事訴訟法第一百五十九條之五第一項之
    規定及第一百五十八條之四反面解釋，本件認定事實所引用
    之證據縱屬傳聞證據，亦均有證據能力。
二、訊據被告乙○○對於上揭事實一坦承不諱；被告丁○○則坦
    承事實二，惟矢口否認有何事實一與乙○○共同攜帶兇器竊
    盜之犯行，辯稱：未參與事實一所載竊行，應係被告乙○○
    記錯了云云。經查：
（一）事實一部分業據被告乙○○於警、偵訊及本院審理時供述
      明確，核與證人戊○○於警詢時之指證情節大致相符，並
      有現場及油壓剪照片十八幀在卷可稽，且經臺北縣政府警
      察局蘆洲分局在上址樓頂採集血跡，送請內政部警政署刑
      事警察局採驗DNA ─STR 型別比對結果，與被告乙○○之
      型別相符，此有內政部警政署刑事警察局九十六年十二月
      二十五日刑醫字第○九六○一九三八三七號鑑驗書一件附
      卷可資佐證（見九十七年度偵字第五七二○號偵查卷第十
      二頁至第十五頁）。又被告丁○○於檢察官偵訊時亦自承
      ：於九十五年七月三十日有開車搭載乙○○至蘆洲市○○
      路十號「丙○○○」、其係於九十五年勒戒出來後才認識
      乙○○等語，核與證人即同案被告乙○○於本院審理時具
      結證稱：本件係被告丁○○開車載伊去現場等語相符。參
      以被告丁○○係於九十五年六月二十七日因無繼續戒治必
      要而釋放出所，有臺灣高等法院被告前案紀錄表一份在卷
      可按，本案係發生於九十五年七月三十日，則被告丁○○
      所辯：於九十五年勒戒出來才認識乙○○等語，自無從據
      為有利被告丁○○之認定。再者，證人乙○○於九十五年
      十二月十四日入監所執行後，即未再出監，有臺灣高等法
      院被告前案紀錄表一份存卷足憑，是本件犯行距其入監時
      間僅四月餘，且證人乙○○於九十五年十二月十四日入監
      前在臺北地區竊取避雷針接地電纜線之案件共有三件，三
      件都是與丁○○共犯，於本案警詢時即自行供出丁○○姓
      名，再由警以口卡供其指認等情，亦據證人乙○○於本院
      審理時證述：共與丁○○行竊三次，三次都是由丁○○開
      車，因伊對臺北人生地不熟，所以在臺北除了與丁○○共
      同行竊外，沒有與其他人共同行竊過；除了本件外，尚有
      二次已經法院判決等語在卷，並有本院九十六年度易字第
      二八八○號刑事判決列印本附卷可參。此外，被告乙○○
      自始坦認本件犯行，至於共犯是否緝獲尚不影響其本身犯
      罪之成立與刑責之減免，倘其並不確定共犯為何人，大可
      證述不記憶，實無具體指明或誣陷丁○○為共犯之必要。
      綜上所述，證人乙○○前揭證述，尚無記憶不清之情形，
      應認屬實，而堪採信。被告丁○○上開辯詞，無非事後卸
      責之詞，殊無足取。
（二）有關事實二部分，業據被告丁○○於歷次偵審程序坦承在
      卷，核與證人己○○於警詢、偵查中之指訴情節大致相符
      ，復經證人即甲○○○○○管理委員會主任委員龔世豪於
      檢察官偵訊時具結證述在卷，並有門禁登記簿一紙、監視
      錄影翻拍照片四幀及現場照片四幀、車籍查詢結果列印本
      、台灣大哥大股份有限公司借用東方明珠頂樓契約各一件
      在卷可稽，是被告丁○○上開自白，應認與事實相符，堪
      以採信。
（三）準上，本案事證明確，被告二人前開犯行均堪認定，應予
      依法論科。
三、核被告二人所為，均係犯刑法第三百二十一條第二項、第一
    項第三款之攜帶兇器竊盜未遂罪。被告二人間，就上開事實
    一部分犯罪之實行，有犯意聯絡及行為分擔，為共同正犯。
    上開二次犯行，被告雖均已著手實行竊盜之行為，然因大樓
    警衛上樓查看，致未能得逞而不遂，均應依刑法第二十五條
    第一項之規定論以未遂犯，並依同條第二項之規定減輕其刑
    。被告丁○○上開二次加重竊盜犯行，犯意各別，且於不同
    時、地對不同被害人所為，自應分論併罰。又被告乙○○有
    如前述刑事科刑及執行情形，此有臺灣高等法院被告前案紀
    錄表一件在卷可按，其於受有期徒刑之執行完畢後，五年以
    內故意再犯有期徒刑以上之本罪，為累犯，應依刑法第四十
    七條第一項之規定，加重其刑，並先加重後減輕之。爰審酌
    被告二人正值青壯，不思以己力獲取財物，竟為本件竊盜犯
    行，觀念偏差，應予矯正，兼衡其素行、生活狀況、智識程
    度、犯罪之動機、目的、手段、所造成之危害及被告乙○○
    於犯後坦承犯行尚有悔意，被告丁○○否認犯行之犯後態度
    等一切情狀，分別量處如主文所示之刑。末查被告二人前揭
    事實一犯罪時間，在九十六年四月二十四日以前，與中華民
    國九十六年罪犯減刑條第二條第一項第三款之規定相符，合
    於減刑條件，應依法減其宣告刑（至被告丁○○於九十七年
    三月三十一經臺灣板橋地方法院檢察署檢察官發布通緝，並
    於九十七年四月一日為警緝獲到案等情，有該署九十七年四
    月十六日撤銷通緝書在卷可按，是被告丁○○係於前開減刑
    條例於九十六年七月十六日公布施行後，始經通緝，核與該
    條例第五條所規定要件不符，自無該條之適用，被告丁○○
    前揭犯行仍得適用該條例予以減刑），並就被告乙○○部分
    諭知易科罰金之折算標準，另就被告丁○○部分，與不得減
    刑部分定其應執行刑，以資懲儆。至本件二次竊盜犯行所用
    之油壓剪、美工刀各二支均係被告所有供本案行竊所用之物
    ，業據被告二人供陳在卷，然未扣案，亦無證據證明尚屬存
    在，為免將來執行之困難，爰不予宣告沒收。
據上論斷，應依刑事訴訟法第二百九十九條第一項前段，刑法第
二十八條、第三百二十一條第二項、第一項第三款、第四十七條
第一項、第五十一條第五款、第四十一條第一項前段，中華民國
九十六年罪犯減刑條例第二條第一項第三款、第七條、第九條、
第十一條，刑法施行法第一條之一，判決如主文。
本案經檢察官謝岳龍到庭執行職務。
中    華    民    國    97    年    9     月    5     日
                刑事第十二庭    法  官  劉  安  榕
以上正本證明與原本無異
如不服本判決，應於判決送達後10日內敘明上訴理由，向本院提
出上訴狀（應附繕本），上訴於臺灣高等法院。
                                書記官  陳  盈  真
中    華    民    國    97    年    9     月    15    日
附錄本案論罪科刑法條全文：
中華民國刑法第321條
（加重竊盜罪）
犯竊盜罪而有左列情形之一者，處六月以上、五年以下有期徒刑
：
一、於夜間侵入住宅或有人居住之建築物、船艦或隱匿其內而犯
之者。
二、毀越門扇、牆垣或其他安全設備而犯之者。
三、攜帶兇器而犯之者。
四、結夥三人以上而犯之者。
五、乘火災、水災或其他災害之際而犯之者。
六、在車站或埠頭而犯之者。
前項之未遂犯罰之。


司法院資訊處製作；財團法人民間司法改革基金會備份。
